臺灣新北地方法院民事裁定
110年度訴字第3021號
原      告  王清標  
訴訟代理人  張耀天律師
被      告  王士銘  
上列當事人間請求所有權移轉登記事件，本院裁定如下：
    主  文
原告應於收受本裁定送達之日起七日內補繳第一審裁判費新臺幣
壹萬柒仟玖佰壹拾玖元，逾期未補正，即駁回原告之訴。
    理  由
一、按訴訟標的之價額，由法院核定；核定訴訟標的之價額，以
    起訴時之交易價額為準；無交易價額者，以原告就訴訟標的
    所有之利益為準；法院因核定訴訟標的之價額，得依職權調
    查證據，民事訴訟法第77條之1第1至3項定有明文。
二、查本件原告主張如附表之房地（下稱系爭房地）為其借名登
    記在被告名下，並以起訴狀繕本送達至被告為終止借名契約
    之意思表示，類推適用民法第541條第2項規定，請求被告將
    系爭房地所有權移轉登記予原告。是本件訴訟標的價額自應
    以系爭房地起訴時之市場客觀交易價額核定之。經本院依職
    權查詢內政部不動產交易實價查詢服務網最新鄰近房地交易
    價格約為每平方公尺新臺幣（下同）120,000元（含土地及
    建物），系爭房屋總面積共計為60.53平方公尺，原告主張
    其權利範圍為2分之1，有內政部不動產實價查詢結果、系爭
    房地所有權狀在卷可稽。循此計算，系爭房地交易價額應為
    3,631,800元（計算式：面積60.53㎡×120,000元/㎡×權利範圍
    1/2＝3,631,800元）。從而，本件訴訟標的價額經核定為3,6
    31,800元，應徵收第一審裁判費37,036元，又原告前已繳納
    裁判費19,117元，扣除此部分金額後，尚應補繳17,919元。
    茲依民事訴訟法第249條第1項但書之規定，限原告於收受本
    裁定送達後7日內補繳，逾期不繳，即駁回其訴，特此裁定
    。
中　　華　　民　　國　　111 　年　　1 　　月　　18　　日
                  民事第五庭  法　官　曹惠玲
以上正本係照原本作成。　　　　　　　　　
如不服本裁定關於核定訴訟標的價額部分，應於送達後10日內向
本院提出抗告狀，並繳納抗告費新臺幣1,000 元；其餘關於命補
繳裁判費部分，不得抗告。 
中　　華　　民　　國　　111 　年　　1 　　月　　18　　日
                              書記官　涂菀君
附  表：
土地標示　　　　　　　　　　　　　　　　　　　　　　　　　　　　　　　　　             編號 土　　　地　　　坐　　　落        地　目 面　　積  權利範圍  縣　市  鄉鎮市區  段 小段 地　號   平方公尺   １ 新北市  三重區  大仁  0000-0000   244.69  20分之1 建物標示             編號  建號  基地坐落  建築式樣主要建築材料及房屋層數  建物面積（平方公尺）    權利範圍     建物門牌    樓層及面積   附屬建物面積  １  00000-000  新北市○○區○○段00000000地號  5 樓鋼筋混凝土造  1 層層次面積：60.53   平台：11.40 2分之1     新北市○○區○○○路00巷00號